【裁判字號】    98,抗,225
【裁判日期】    980831
【裁判案由】    停止執行
【裁判全文】
臺灣高等法院高雄分院民事裁定           98年度抗字第225號
抗  告  人  乙○○
相  對  人  甲○○
上列當事人間聲請停止執行事件，抗告人對於中華民國98年7 月
22日臺灣屏東地方法院98年度聲字第222 號所為裁定提起抗告，
本院裁定如下：
    主  文
抗告駁回。
抗告程序費用由抗告人負擔。
    理  由
一、本件抗告意旨略以：抗告人與相對人間請求交還土地等事件
    ，經原法院96年度訴字第405 號判決確定，相對人並據以向
    原法院民事執行處聲請以97年度執字第42396 號強制執行除
    去地上物。惟抗告人就上開確定判決已向原法院提起97年度
    再字第5 號再審之訴，嗣雖經原法院判決抗告人敗訴，然抗
    告人已對之提起上訴，現由本院受理中。因抗告人所有地上
    物如經除去而交還相對人所有坐落屏東縣枋山鄉○○○段16
    、16之13、17之14地號等3 筆土地（下稱系爭土地），勢難
    回復原狀，倘不停止執行，將受難以補償之損害，爰願供擔
    保，聲請原法院准就原法院97年度執字第42396 號交還土地
    強制執行事件之強制執行程序，於原法院97年度再字第5 號
    再審之訴民事事件判決確定前應暫予停止。嗣原法院雖以98
    年度聲字第222 號裁定命抗告人以新臺幣（下同）20萬元供
    擔保後，予以准許。然依96年1 月之申報地價：系爭土地中
    之17之14地號土地，面積為912.02平方公尺，申報地價為每
    平方公尺40元；另16地號土地，面積為1673.05 平方公尺；
    16之13地號土地，面積為1673.03 平方公尺，其申報地價均
    為每平方公尺60元。而系爭土地並無鄰近學校、市場，附近
    亦無任何公共設施，生活機能及居住品質均不佳，雖有特定
    路線之公車站牌，惟通往最近之枋寮市區亦需耗時30分鐘，
    且系爭土地之使用分區為山坡地保育區，使用系爭土地之方
    式亦受限法令之相關規定不得任意耕作或建築房屋。故應以
    系爭土地申報地價之年息3%計算租用系爭土地之租金。而依
    此計算，相對人每年可獲得之租金為7,117 元〔即（40元
    912.02＋60元1673.05 ＋60元1673.03） 3/100 ＝7,
    117 元〕。乃原法院遽命抗告人供擔保金額為20萬元，即有
    違誤，為此提起抗告，求予廢棄原裁定，另為酌定供擔保之
    金額云云。
二、按法院依強制執行法第18條第2 項定擔保金額而為准許停止
    強制執行之裁定者，該項擔保係備供債權人因停止執行所受
    損害之賠償，其數額應依標的物停止執行後，債權人未能即
    時受償或利用該標的所受之損害額，或因另供擔保強制執行
    所受之損害額定之，非以標的物之價值或其債權額為依據。
    至擔保金額之多寡應如何認為相當，原屬法院職權裁量之範
    圍，如已斟酌債權人因停止執行所受之損害，自非當事人所
    可任意指摘（最高法院86年度台抗字第442 號、92年度台抗
    字第574號裁定要旨參照）。
三、經查抗告人主張其與相對人間請求交還土地等事件，雖經原
    法院96年度訴字第405 號判決確定，相對人並據以向原法院
    民事執行處聲請以97年度執字第42396 號強制執行除去系爭
    土地之地上物，惟抗告人就上開確定判決，已向原法院提起
    97年度再字第5 號再審之訴。因系爭土地上抗告人所有之地
    上物，如經除去而交還相對人所有之系爭土地，抗告人將受
    難以補償之損害，爰願供擔保，聲請原法院准在該再審之訴
    訴訟終結前，裁定停止原法院97年度執字第42396 號交還土
    地強制執行事件之強制執行程序等情，業經原法院依職權調
    閱上開執行卷宗及原法院96年度訴字第405 號、97年度再字
    第5 號民事卷宗查明無訛，是原法院依強制執行法第18條第
    2 項規定，審酌抗告人於前揭再審之訴起訴狀提出系爭土地
    租賃契約書，主張係以年租金10萬元向相對人租用系爭土地
    等情，並預估前揭再審之訴至確定所需審理期限約需2 年，
    爰認相對人因抗告人聲請就上開強制執行事件停止執行所受
    未能即時利用系爭土地之損害額為20萬元（即100,000 元/
    年2 年＝200,000 元）。乃裁定命抗告人應供20萬元擔保
    金後，上開強制執行事件之強制執行程序於前揭再審之訴民
    事事件判決確定前，應暫予停止，揆諸首揭說明，並無不當
    。抗告人就原屬法院職權裁量範圍並已斟酌債權人因停止執
    行所受損害而定之擔保金額，徒以前開情詞抗告而予任意指
    摘，即難認係有理由，應予駁回。
四、據上論結，本件抗告為無理由，依強制執行法第30條之1 ，
    民事訴訟法第495 條之1 第1 項、第449 條第1 項、第95條
    、第78條，裁定如主文。
中    華    民    國    98    年    8     月    31    日
                              民事第三庭
                                  審判長法官  張國彬
                                  法      官  鄭月霞
                                  法      官  吳登輝
以上正本證明與原本無異。
本件裁定不得再抗告。
中    華    民    國    98    年    9     月    1     日
                                  書  記  官  張明賢


司法院資訊處製作；財團法人民間司法改革基金會備份。
